臺灣基隆地方法院基隆簡易庭民事判決
原　　　告　仲信資融股份有限公司
法定代理人　甲○○
訴訟代理人　丙○○
　　　　　　乙○○
被　　　告　丁○○
上列當事人間請求給付買賣價金事件，本院於民國96年5月2日言
詞辯論終結，判決如下：
    主  文
被告應給付原告新臺幣壹拾壹萬貳仟玖佰陸拾捌元，及自民國九
十五年八月十日起至清償日止，按週年百分之五計算之利息。
訴訟費用新臺幣壹仟貳佰貳拾元由被告負擔。
本判決得假執行。
    事實及理由
一、原告起訴主張：被告於民國92年12月10日向訴外人分齡資訊
    事業股份有限公司（下稱分齡公司）購買UC-520遊戲學堂線
    上網路教學課程乙套，並約定以分期付款方式繳納價金新臺
    幣（下同）112,968元，被告每月應給付原告3,138元，如有
    一期未繳付，全部債務視為到期，分齡公司並將前開對被告
    之債權讓與原告。詎被告均未依約繳付，視為債務全部到期
    ，為此請求被告給付前開金額及自起訴狀繕本送達翌日起至
    清償日止，按週年百分之5計算之利息等語。而被告於言詞
    辯論期日到庭，對原告主張之消費貸款契約、債權讓與契約
    之真正及未繳付之價金數額不爭執，惟抗辯其購買後從未使
    用線上課程，不應付費，且其係因相信分齡公司業務員表示
    將派員教導使用該課程，方與分齡公司簽訂買賣契約，惟自
    該契約簽訂迄今，分齡公司均未派員到府教學，爰主張該買
    賣契約係受詐欺而為之意思表示，請求撤銷該意思表示云云
    。
二、原告主張上開事實，業據提出分齡資訊分期申請表暨分期付
    款買賣約定書、應收帳款受讓合約書、分期付款繳款明細表
    （均影本）各1 件為證，核屬相符，且為被告所不爭執，自
    堪信為真實。至被告前揭抗辯部分，按因被詐欺或被脅迫而
    為意思表示者，表意人得撤銷其意思表示；前條之撤銷，應
    於發見詐欺或脅迫終止後，一年內為之，民法第92 條第1項
    前段、第93條前段分別定有明文。查系爭買賣契約於92年12
    月10日即已成立並生效，被告迄本件最後言詞辯論期日即96
    年5月2日方主張撤銷系爭契約之意思表示，顯已逾前開條文
    規定之一年除斥期間；又被告給付價金之義務係因系爭買賣
    契約所生，至被告有無使用買賣標的物與被告是否負有給付
    價金之義務無涉，上開被告抗辯云云，自不可採。
三、從而，原告依債權讓與及買賣契約之法律關係，請求被告給
    付如主文第1項所示之本息，為有理由，應予准許。
四、本件係適用簡易程序所為被告敗訴之判決，依民事訴訟法第
    389條第1項第3款規定，應依職權宣告假執行。
五、訴訟費用即裁判費1,220元由被告負擔。
中　　華　　民　　國　　96　　年　　5 　　月　　11　　日
　　              基隆簡易庭法　官　徐世禎
以上正本係照原本作成。
對於本件判決如有不服，應於收受送達後20日內向本院提出上訴
書狀，上訴於本院合議庭，並按他造當事人之人數附具繕本。
中　　華　　民　　國　　96　　年　　5 　　月　　11　　日
                            書記官　賴敏慧
